最高法院刑事判決　　　　　　　　　　　　　　　九十一年度台上字第二二九九號
　　上　訴　人　甲○○
右上訴人因違反毒品危害防制條例案件，不服台灣高等法院中華民國九十一年一月三
十一日第二審判決（九十年度上訴字第三八九二號，起訴案號：台灣板橋地方法院檢
察署八十八年度毒偵字第一三九號），提起上訴，本院判決如左：
    主  文
上訴駁回。
    理  由
按刑事訴訟法第三百七十七條規定，上訴於第三審法院，非以判決違背法令為理由，
不得為之。是提起第三審上訴，應以原判決違背法令為理由，係屬法定要件。如果上
訴理由狀並未依據卷內訴訟資料，具體指摘原判決不適用何種法則或如何適用不當，
或所指摘原判決違法情事，顯與法律規定得為第三審上訴理由之違法情形，不相適合
時，均應認其上訴為違背法律上之程式，予以駁回。本件原判決綜合調查證據之結果
，認上訴人甲○○連續犯有毒品危害防制條例第四條第二項販賣第二級毒品罪（為累
犯）之事實，因而撤銷第一審之科刑判決，改判仍論上訴人以上開罪名，並以上訴人
為連續犯及累犯，分別依刑法第五十六條及第四十七條規定，就有期徒刑部分遞加其
刑後，量處有期徒刑柒年陸月；販毒所得新台幣伍仟元沒收，如全部或一部不能沒收
時，以其財產抵償之；扣案安非他命包（淨重計壹點捌捌公克）沒收銷燬，分裝袋
壹拾個均沒收，已詳認定犯罪事實之依據及憑以認定之理由，並對上訴人否認犯罪
之辯詞，如何不足採信，均已依據卷內資料予以指駁及說明，從形式上觀察，原判決
並無違背法令情形。上訴意旨謂：上訴人生性不會計較，蘇銘凱、劉貴華均曾向上訴
人索取微量安非他命施用。嗣蘇銘凱再向上訴人索取安非他命未果，著人圍毆上訴人
，劉貴華則為一女子而對上訴人心生忌，證人吳櫂筌與上訴人有金錢糾紛，另證人
何淑芬因持有安非他命為警查獲，誤認係上訴人所害，是蘇、劉、何、吳四人所為不
利上訴人之陳述，均係誣陷之詞。至證人田泰郎係經蘇銘凱介紹認識，並由蘇某帶同
上訴人向田泰郎價購安非他命，上訴人絕未出售安非他命予蘇銘凱、劉貴華等語，係
就原判決已詳為論斷與說明之事項，再為事實上之爭執，殊非適法之第三審上訴理由
。上訴意旨另指原審未傳喚本件相關證人，然究何一證人應予傳喚，及如經傳喚，其
將受如何有利判決，並未具體表明，亦非提起第三審上訴之適法理由。此外，上訴人
徒憑己意，對原審職權之適法行使及原判決理由已詳為論斷之事項，任意爭辯，顯與
法定上訴第三審之形式要件不符，其上訴違背法律上之程式，應予駁回。又本院為法
律審，上訴人請求與相關證人當庭對質，無從調查，附為明。
據上論結，應依刑事訴訟法第三百九十五條前段，判決如主文。
中      華      民      國    九十一    年      四      月    二十五    日
                              最高法院刑事第五庭
                                  審判長法官  謝  家  鶴
                                        法官  洪  文  章
                                        法官  花  滿  堂
                                        法官  陳  世  淙
                                        法官  洪  佳  濱
      右正本證明與原本無異
                                              書  記  官
中      華      民      國    九十一    年      五      月      十      日
